# 存货跌价准备的估计销售费用

提问人：白白的云 时间：2011-01-17 11:50:14
请问存货跌价准备的估计销售费用是指变动的销售费用还是固定的销售费用，还是两者之和？，我在做测算的时候两者结果会有蛮大差异

回答人：chenyiwei
在减值测试时，存货的成本是包含了按照一定的比例和方法系统地分摊到存货成本的固定制造费用的。类似地，在计算可变现净值时的销售费用，也应当包含按一定比例和方法系统分摊的固定性质的销售费用。